臺灣新竹地方法院刑事判決　　　　　　　　　　　　　九十一年度簡上字第七五號
　　上　訴　人　臺灣新竹地方法院檢察署檢察官
　　被　　　告　甲○○
右上訴人因被告公共危險案件，不服本院新竹簡易庭九十一年度竹交簡字第二五五號
，中華民國九十一年三月十八日第一審簡易判決（聲請簡易判決處刑案號：臺灣新竹
地方法院檢察署九十一年度偵字第一二○一號），提起上訴，本院管轄第二審之合議
庭判決如左：
    主  文
上訴駁回。
    事  實
一、甲○○明知飲酒後駕車將因注意力降低、反應力變慢，隨時有致人於死、傷之危
    險，且飲酒後呼氣之酒精濃度達每公升零點二五毫克時不得駕車，道路交通安全
    規則第一百十四條第二款亦有規定，竟仍於民國九十一年二月二十三日十八時至
    同日二十時二十分許，在板橋市萬丰樓餐廳與友人飲用威士忌及高梁酒後，明知
    已達不能安全駕駛動力交通工具之狀態，仍於翌日凌晨二時三十分許，駕駛車牌
    號碼ＯＪ─六四九九號自小客車，於國道三號公路土城交流道上高速公路欲前往
    臺中縣，迨凌晨三時零三分許，行經國道三號高速公路南下八十七公里處（新竹
    縣芎林鄉轄內）時，因飲酒後降低其注意能力與操控汽車之能力，致偏離車道、
    行車不穩而為警查獲，並檢測其呼氣所含酒精濃度為每公升零點九零毫克而查獲
    上情。
二、案經內政部警政署國道公路警察局第六警察隊報請臺灣新竹地方法院檢察署檢察
    官聲請簡易判決處刑。
    理  由
一、右揭事實，業據被告甲○○於警訊、偵查時供承不諱，並有酒精呼氣濃度測定數
    據紙、刑法第一百八十五條之三案件測試觀察紀錄表、內政部警政署國道公路警
    察局公警局交字第Ｚ00000000號舉發違反道路交通管理事件通知單各一
    紙附卷可稽。按呼氣酒精濃度已達每公升零點五五毫克時，肇事率為一般正常人
    之十倍，有法務部八十八年五月十八日所發之法八八檢字第００一六六九號函在
    卷為憑，被告經警攔查後測得其呼氣中酒精濃度為每公升零點九零毫克，已逾前
    述零點五五毫克之數值，堪認被告確已達不能安全駕駛動力交通工具之狀態。本
    件事證明確，被告犯行洵堪認定，應予依法論科。
二、核被告甲○○所為，係犯刑法第一百八十五條之三之服用酒類不能安全駕駛動力
    交通工具而駕駛罪。原審以被告犯罪事證明確，適用刑法第一百八十五條之三、
    第四十二條第二項、第七十四條第一款、第九十三條第一項，罰金罰鍰提高標準
    條例第二條，量處被告罰金一萬二千元，如易服勞役，以三百元折算一日，緩刑
    二年，緩刑期內付保護管束，核其認事用法，俱無違誤，量刑亦稱允洽。
三、上訴人上訴意旨略以：被告呼氣所含酒精濃度每公升高達零點九零毫克，超出標
    準甚多，其行駛道路之危險性更加提昇，且自酒後駕車達不能安全駕駛之程度之
    行為明列有刑罰之處罰規定，已有相當時日，一般民眾皆能得到正確之宣導訊息
    ，理當知所節制，而對行車安全多所慎重，然被告並非未受相當教育之人，理當
    有此判斷能力，其甘冒此風險而不顧行駛於路上之自己及他人安全，應當接受相
    當刑罰之裁判，以收警惕之效，故原審宣告緩刑，自有不當，爰請撤銷原判決之
    緩刑宣告等語。
四、經查：
(一)、被告係於上開時地因偏離車道、行車不穩，為警攔檢查獲等情，已據被告自承在
    卷，而被告因此造成之危害尚輕，且犯後坦承犯行，態度良好，顯具悔意，是原
    審判處被告罰金一萬二千元應認並無不當。再被告前未曾受有期徒刑以上刑之宣
    告，此有臺灣高等法院被告全國前案紀錄表在卷可查，被告因一時短於思慮而酒
    後駕車，原審審酌上開情狀認為以暫不執行為適當，併予宣告緩刑二年，且於緩
    刑期內付保護管束，應認並無不當可言，況被告酒後駕車業經警察開單告發處以
    行政罰鍰，所處罰鍰易以吊扣駕照一年三月抵之，有本院公務電話紀錄一紙在卷
    可參，是以被告歷經警訊及檢察官偵查程序予以告戒後，以及前開之吊扣駕駛執
    照一年三月之行政處分執行後，應知所警惕，信無再犯之虞，應認原審對其所宣
    告之刑，以暫不執行為適當，而併予宣告緩刑二年，且考量為使被告習得正確之
    法律概念並遏止其後酒醉後駕車之可能，及時刻記取酒醉後駕車係不法之行為，
    是就被告於緩刑期內，併予宣付保護管束，以收緩刑之效，並無不當。
(二)、被告之行為雖仍有科以刑罰之必要，然刑事處罰之目的係在使違法者記取教訓，
    不致再犯，並非僅有增加其經濟上之負擔始稱之為處罰，而緩刑制度除係防範短
    期自由刑之流弊外，並係予被告自新之機會，避免因一次之過錯，即令其人生蒙
    有不可抹滅之缺失，故若認有予自新之機會，且認刑之宣告以暫不執行為宜時，
    不論其係有期徒刑、拘役，甚或罰金刑，依法均得予宣告緩刑，此即授權法官依
    個案事實及可責性予以衡量，蓋每一個案具體狀況均有其個別性，自非得一以概
    之，亦非同類型案件所判刑度均需相同方得稱符合公平，以本案而言，被告雖有
    前開之違法行為，然其犯後已知所悔悟，且刑罰目的並非僅在於報復被告之犯行
    ，尚有教育及預防之功能，期使不慎觸法者能知法及不致有再犯之虞，本案原審
    於宣告緩刑時，併宣告緩刑期內付保護管束，其用意即在補足本件被告法律知識
    之不足部分，故於二年緩刑期內，隨時促使其注意言行。是本件被告雖經緩刑之
    宣告，然於緩刑二年期內，仍需定時向觀護人報到予以法律教育，而能時刻記住
    其所受之刑罰，與易科罰金未宣告緩刑而需繳交可觀之罰金，均能使被告產生警
    惕，而能達到法律制定之目的。
(三)、綜上，原審簡易判決之認事用法及量刑均無不當，上訴意旨請求撤銷緩刑之宣告
    ，並無理由，原判決應予維持，上訴人之上訴應予駁回。
據上論斷，應依刑事訴訟法第四百五十五條之一第一項、第三項、第三百六十八條，
判決如主文。
本案經檢察官劉邦繡到庭執行職務。
中      華      民      國    九十一    年      九      月     二十     日
                    臺灣新竹地方法院刑事第二庭
                                  審判長法  官   王銘勇
                                        法  官   王紋瑩
                                        法  官   楊數盈
右正本證明與原本無異。
不得上訴。
                                        書記官   沈藝珠
中      華      民      國    九十一    年      九      月     二十     日
附錄本案論罪科刑法條：
刑法第一百八十五條之三
服用毒品、麻醉藥品、酒類或其他相類之物，不能安全駕駛動力交通工具
而駕駛者，處一年以下有期徒刑、拘役或三萬元以下罰金。
